臺灣高雄地方法院刑事判決　　　　　　 110年度訴緝字第41號
　　　　　　　　　　　　　　　　　　 110年度訴緝字第42號
公　訴　人　臺灣高雄地方檢察署檢察官
被　　　告　黃博聖
指定辯護人　本院公設辯護人林易志
上列被告因違反毒品危害防制條例等案件，經檢察官分別提起公
訴（109 年度偵字第8493號、第10468 號；109 年度偵字第0000
0 號、第21882 號），本院二案合併審理，判決如下：
    主  文
黃博聖犯如附表一編號1 及附表二編號1 至10所示之販賣第二級
毒品共拾壹罪，各處如附表一編號1 及附表二編號1 至10「罪刑
及宣告沒收」欄所示之刑及宣告沒收。又犯藥事法第八十三條第
一項之轉讓禁藥罪，共貳罪，各處有期徒刑肆月。上開附表一編
號1 及附表二編號1 至10所示之拾壹罪，應執行有期徒刑柒年拾
月。又所犯藥事法第八十三條第一項之轉讓禁藥罪之貳罪，應執
行有期徒刑陸月。
    事  實
一、黃博聖明知甲基安非他命屬毒品危害防制條例第2 條第2 項
    第2 款所明定列管第二級毒品，不得非法販賣及持有，竟分
    別為下列行為：
（一）黃博聖意圖營利，基於販賣第二級毒品甲基安非他命之犯
      意，於附表一編號1 所示之時間、地點，販賣甲基安非他
      命予高傳威1 次（販賣毒品之交易時間、地點、販毒所得
      及方式，詳如附表一所示），而牟取利潤。嗣於民國108
      年12月26日，高傳威因涉嫌施用第二級毒品遭警逮捕，而
      循線查知上情。
（二）黃博聖意圖營利，基於販賣第二級毒品甲基安非他命之犯
      意，各於附表二編號1 至3 、5 、8 所示之時間、地點，
      販賣甲基安非他命予如附表二編號1 至3 、5 、8 所示之
      人共5 次（各次販賣毒品之交易時間、地點、購毒者、販
      毒所得及方式，詳如附表二編號1 至3 、5 、8 所示），
      而分別牟取利潤。
（三）黃博聖與真實姓名年籍不詳、綽號「弟仔」之成年男子共
      同意圖營利，基於販賣第二級毒品甲基安非他命之犯意聯
      絡，於附表二編號4 所示之時間、地點，以附表二編號4
      所示之聯絡方式、價格及交易方式，共同販賣甲基安非他
      命予宋文星1 次（販賣毒品之交易時間、地點、販毒所得
      及方式，詳如附表二編號4 所載），而共同牟取利潤。
（四）黃博聖與陳毅岷、洪韻涵、高傳威（該3 人業經判決在案
      ）共同意圖營利，基於販賣第二級毒品甲基安非他命之犯
      意聯絡，於附表二編號6 所示之時間、地點，以附表二編
      號6 所示之聯絡方式、價格及交易方式，共同販賣甲基安
      非他命予宋文星1 次（販賣毒品之交易時間、地點、販毒
      所得及方式，詳如附表二編號6 所載），而共同牟取利潤
      。
（五）黃博聖與洪韻涵（業經判決在案）共同意圖營利，基於販
      賣第二級毒品甲基安非他命之犯意聯絡，於附表二編號7
      所示之時間、地點，以附表二編號7 所示之聯絡方式、價
      格及交易方式，共同販賣甲基安非他命予陳毅岷1 次（販
      賣毒品之交易時間、地點、販毒所得及方式，詳如附表二
      編號7 所載），而共同牟取利潤。
（六）黃博聖與陳毅岷（業經判決在案）共同意圖營利，基於販
      賣第二級毒品甲基安非他命之犯意聯絡，於附表二編號9
      所示之時間、地點，以附表二編號9 所示之聯絡方式、價
      格及交易方式，共同販賣甲基安非他命予某不詳姓名之成
      年人1 次（販賣毒品之交易時間、地點、販毒所得及方式
      ，詳如附表二編號9 所載），而共同牟取利潤。
（七）黃博聖、陳毅岷與洪韻涵（該2 人業經判決在案）共同意
      圖營利，基於販賣第二級毒品甲基安非他命之犯意聯絡，
      於附表二編號10所示之時間、地點，以附表二編號10所示
      之聯絡方式、價格及交易方式，共同販賣甲基安非他命予
      某不詳姓名之成年人1 次（販賣毒品之交易時間、地點、
      販毒所得及方式，詳如附表二編號10所載），而共同牟取
      利潤。
二、黃博聖明知甲基安非他命亦屬藥事法第22條第1 項第1 款所
    稱之禁藥，依法不得轉讓，竟未經許可，分別為下列行為：
（一）黃博聖基於轉讓禁藥甲基安非他命之犯意，於附表二編號
      8 販賣甲基安非他命毒品予高傳威不久前之某時，在高雄
      市○○區○○○路○○○ 號「蒂雅飯店」某房內，無償轉讓
      不詳數量之禁藥甲基安非他命（無證據證明所轉讓之數量
      已達淨重10公克）予陳毅岷、高傳威施用1 次。
（二）黃博聖復基於轉讓禁藥甲基安非他命之犯意，於109 年3
      月9 日22時42分許，經陳毅岷與其聯絡後，於上開時間稍
      後某時，在高雄市○○區○○街○ 號「紫園汽車旅館」某
      房內，無償轉讓不詳數量之禁藥甲基安非他命（無證據證
      明所轉讓之數量已達淨重10公克）予前來上址之陳毅岷施
      用1 次。
三、嗣因警方對黃博聖所持用之0000000000號行動電話實施通訊
    監察後，發現黃博聖、高傳威等人涉嫌販毒，於109 年4 月
    14日13時40分許，在高傳威位於高雄市○○區○○路○○○ 巷
    ○○○○ 號4 樓住處，將高傳威拘提到案；再於同日17時50分
    ，拘提陳毅岷到案，而循線查悉上情（惟不含上開犯罪事實
    一、（一）部分）。
四、案經高雄市政府警察局刑事警察大隊分別報告臺灣橋頭地方
    檢察署呈請臺灣高等檢察署檢察長核轉臺灣高雄地方檢察署
    檢察官偵查起訴，及報告臺灣高雄地方檢察署檢察官偵查起
    訴。
    理  由
一、證據能力之說明：
    被告以外之人於審判外之陳述，雖不符刑事訴訟法第159 條
    之1 至之4 等4 條之規定，而經當事人於審判程序同意作為
    證據，法院審酌該言詞陳述或書面陳述作成時之情況，認為
    適當者，亦得為證據；當事人、代理人或辯護人於法院調查
    證據時，知有刑事訴訟法第159 條第1 項不得為證據之情形
    ，而未於言詞辯論終結前聲明異議者，視為有前項之同意，
    同法第159 條之5 定有明文。立法意旨在於傳聞證據未經當
    事人之反對詰問予以核實，原則上先予排除；惟若當事人已
    放棄反對詰問權，於審判程序中表明同意該等傳聞證據可作
    為證據；或於言詞辯論終結前未聲明異議，基於尊重當事人
    對傳聞證據之處分權，及證據資料愈豐富，愈有助於真實發
    見之理念，且強化言詞辯論主義，使訴訟程序得以順暢進行
    ，上開傳聞證據亦均具有證據能力。查本案判決所引用具傳
    聞性質之各項證據資料，因檢察官、被告黃博聖及其辯護人
    均同意有證據能力（本院卷第123 、145-167 頁），本院審
    酌各該傳聞證據作成時之情況，認均與本件待證事實具有關
    聯性，且查無證據足以證明言詞陳述之傳聞證據部分，陳述
    人有受外在干擾、不法取供或違反其自由意志而陳述之情形
    ；書面陳述之傳聞證據部分，亦無遭變造或偽造之情事，衡
    酌各該傳聞證據，作為本案之證據亦屬適當，自均得為證據
    ，而有證據能力。
二、認定事實所憑之證據及理由：
（一）犯罪事實欄一、販賣第二級毒品甲基安非他命部分：
      上開事實，業據被告於警詢、偵查及本院審理時均坦承不
      諱（詳附表一、二各編號之證據出處欄），並有附表一、
      二各編號所示之人證、物證等證據為佐（詳附表一、二各
      編號證據出處欄）。綜觀以上事證，足認被告上開任意性
      自白與事實相符，堪可作為認定本件犯罪事實之依據。且
      被告亦自承確有販毒營利意圖等語（本院卷第121-122 頁
      ），足認被告前揭販賣毒品犯行，均係基於營利意圖為之
      。
（二）犯罪事實欄二、轉讓禁藥甲基安非他命部分：
      上揭事實，業據被告於警詢、偵查及本院審理時均坦承在
      卷（警二卷第8 頁，偵一卷第41-42 頁，本院卷第65、12
      0 、145 、174 頁），核與證人陳毅岷、高傳威於警詢及
      偵訊中具結證述之情節大致相符（警一卷第15、31-32 頁
      ，偵一卷第10、19頁），復有被告持門號0000000000號與
      陳毅岷持門號0000000000號於109 年3 月8 日、109 年3
      月9 日之通訊監察譯文、本院109 年聲監字第88號通訊監
      察書等件在卷可稽（警二卷第25至26頁、警一卷第187 至
      188 頁），足認被告上開自白與事實相符，洵堪採為論罪
      科刑之依據。
（三）綜上所述，被告前揭11次販賣第二級毒品，及2 次轉讓禁
      藥犯行，事證已臻明確，均應依法論科。
三、論罪科刑：
（一）新、舊法比較：
    1.行為後法律有變更者，適用行為時之法律，但行為後之法
      律有利於行為人者，適用最有利於行為人之法律，刑法第
      2 條第1 項定有明文。本條項規定所稱「行為後法律有變
      更者」，係指犯罪構成要件有擴張、減縮，或法定刑度有
      變更等情形，故行為後應適用之法律有上述變更之情形者
      ，法院應綜合其全部罪刑之結果而為比較適用。
    2.被告為本案行為後，毒品危害防制條例第4 條、第17條，
      業於109 年1 月15日修正公布，並自同年7 月15日起生效
      施行。茲就與本案有關者比較如下：
  ⑴修正前之毒品危害防制條例第4 條第2 項原規定：「製造、
    運輸、販賣第二級毒品者，處無期徒刑或七年以上有期徒刑
    ，得併科新臺幣一千萬元以下罰金。」修正後為：「製造、
    運輸、販賣第二級毒品者，處無期徒刑或十年以上有期徒刑
    ，得併科新臺幣一千五百萬元以下罰金。」經比較修正前、
    後之法律，修正後之規定提高最低法定刑及罰金刑之上限，
    是本案經新舊法比較結果，應以被告行為時之法律即修正前
    之毒品危害防制條例第4 條第2 項對被告較為有利。
  ⑵修正前之毒品危害防制條例第17條第2 項原規定：「犯第四
    條至第八條之罪於偵查及審判中均自白者，減輕其刑。」修
    正後為：「犯第四條至第八條之罪於偵查及歷次審判中均自
    白者，減輕其刑。」核其立法理由，係考量原立法之目的，
    在使前述毒品案件之刑事訴訟程序儘早確定，是以被告於歷
    次審判中均自白犯罪者，始足當之，而所謂歷次審判中均自
    白，係指歷次事實審審級（包括更審、再審或非常上訴後之
    更為審判程序），且於各該審級中，於法官宣示最後言詞辯
    論終結時，被告為自白之陳述而言。經比較修正前後之法律
    ，新法對於減輕其刑之要求較為嚴格，顯然影響被告實質之
    刑罰，是本案應以被告行為時即修正前之毒品危害防制條例
    第17條第2 項對被告較為有利。
  ⑶經綜合比較前述修正前、後規定，修正後之規定未對被告較
    為有利，故依刑法第2 條第1 項前段，本件應適用修正前毒
    品危害防制條例第4 條第2 項、第17條第2 項之規定。
（二）次按甲基安非他命係第二級毒品，亦屬藥事法所規定之禁
      藥，故行為人明知為禁藥即甲基安非他命而轉讓予他人者
      ，其轉讓行為同時該當於毒品危害防制條例第8 條第2 項
      之轉讓第二級毒品罪及藥事法第83條第1 項之轉讓禁藥罪
      ，屬法條競合，應依重法優於輕法、後法優於前法等法理
      ，擇一處斷；而93年4 月21日修正後之藥事法第83條第1
      項轉讓禁藥罪之法定本刑，較毒品危害防制條例第8 條第
      2 項轉讓第二級毒品罪之法定本刑為重，是轉讓甲基安非
      他命之第二級毒品，除轉讓達一定數量，或對未成年人為
      轉讓行為，依毒品危害防制條例第8 條第6 項、第9 條各
      有加重其刑至二分之一之特別規定，而應依該加重規定處
      罰者外，均應依藥事法第83條第1 項之規定處罰。查被告
      為犯罪事實欄二、（一）（二）之犯行，其轉讓之甲基安
      非他命未據扣案，重量不詳，無證據足認逾淨重10公克（
      轉讓毒品加重其刑之數量標準第2 條第1 項第2 款規定）
      ，其轉讓對象陳毅岷、高傳威復為成年人，是被告上開轉
      讓甲基安非他命之犯行，尚無毒品危害防制條例第8 條第
      6 項、第9 條加重處罰規定之適用，揆諸前揭說明，應優
      先適用藥事法規定處斷。
（三）核被告所為如附表一、二（即犯罪事實欄一、（一）至（
      七）所示部分），均係犯修正前毒品危害防制條例第4 條
      第2 項之販賣第二級毒品罪（共11罪）；如犯罪事實欄二
      、（一）（二）所示部分，均係犯藥事法第83條第1 項之
      轉讓禁藥罪（共2 罪）。被告為供販賣而持有毒品之低度
      行為，為販賣之高度行為所吸收，不另論罪。至被告轉讓
      前持有禁藥之行為，藥事法並未加以處罰，自無為轉讓之
      高度行為吸收之情形，附此敘明。被告就如附表二編號4
      所示犯行，與真實姓名年籍不詳、綽號「弟仔」之成年男
      子有犯意聯絡及行為分擔；就附表二編號6 所示犯行，與
      同案被告洪韻涵、陳毅岷、高傳威有犯意聯絡及行為分擔
      ；就如附表二編號7 所示犯行，與同案被告洪韻涵有犯意
      聯絡及行為分擔；就如附表二編號9 所示犯行，與同案被
      告陳毅岷有犯意聯絡及行為分擔；就如附表二編號10所示
      犯行，與同案被告洪韻涵、陳毅岷有犯意聯絡及行為分擔
      ，均為共同正犯。被告所犯上開13罪，犯意各別，行為互
      殊，應予分論併罰。另關於附表二編號7 部分，檢察官係
      起訴被告與同案被告洪韻涵、陳毅岷共同販賣毒品予「建
      龍」之男子。惟被告於審理中供稱：該次是陳毅岷跟我買
      毒品並交付錢給我，我是賣給陳毅岷，不是賣給名為「建
      龍」之男子等語（訴卷第89頁），經本院審理後，認係由
      被告與同案被告洪韻涵共同販賣毒品予同案被告陳毅岷，
      再由同案被告陳毅岷販賣毒品予「建龍」，被告並未共同
      販賣毒品予「建龍」。由於檢察官係起訴被告共同持有毒
      品後，再共同販賣毒品予「建龍」，故關於被告共同販賣
      毒品予「建龍」部分，核與前開共同持有毒品部分，具有
      實質上一罪關係，爰不另為無罪判決之諭知。但被告共同
      販賣毒品予同案被告陳毅岷部分，核與前開共同持有毒品
      部分，具有實質上一罪關係，為起訴效力所及，本院自應
      併予審究。
（四）刑之減輕事由：
  1.偵審自白減輕：
  ⑴按修正前毒品危害防制條例第17條第2 項規定，犯第4 條至
    第8 條之罪於偵查及審判中均自白者，減輕其刑。查被告就
    附表一、二所載之販賣第二級毒品犯行，各均於偵查及審判
    中自白不諱，此部分合於上揭規定，應依修正前毒品危害防
    制條例第17條第2 項規定，減輕其刑。
  ⑵復按行為人轉讓同屬禁藥之第二級毒品甲基安非他命（未達
    法定應加重其刑之一定數量）予成年人（非孕婦），依重法
    優於輕法之原則，擇較重之藥事法第83條第1 項轉讓禁藥罪
    論處，如行為人於偵查及歷次審判中均自白，仍應適用毒品
    危害防制條例第17條第2 項規定減輕其刑（最高法院刑事大
    法庭109 年度台上大字第4243號裁定參照）。查被告就其犯
    罪事實欄二、（一）（二）所載轉讓禁藥犯行，業於偵查及
    本院審理時均自白，如前所引，縱係優先適用藥事法第83條
    第1 項規定論處，依上開說明，仍應適用修正前毒品危害防
    制條例第17條第2 項規定，爰均予以減輕其刑。
  2.未因供出毒品來源因而查獲其他正犯或共犯：
    按毒品危害防制條例第17條第1 項規定：「犯第4 條至第8
    條、第10條或第11條之罪，供出毒品來源，因而查獲其他正
    犯或共犯者，減輕或免除其刑」。旨在鼓勵毒品下游者具體
    供出其上游供應人，俾進一步擴大查緝績效，揪出其他正犯
    或共犯，以確實防制毒品泛濫或更為擴散。經查，被告為警
    查獲後，於警詢時固供稱其毒品來源是綽號「盧志忠」之男
    子等語（警二卷第11頁），並於警詢時予以指認乙情，有指
    認犯罪嫌疑人紀錄表1 份在卷可佐（警二卷第32-35 頁）。
    然經本院2 度函詢高雄市政府警察局刑事警察大隊有無因被
    告之供述而查獲本件毒品來源乙節，函覆略以：本大隊偵辦
    黃博聖涉嫌販賣毒品案，經執行其持用之行動電話00000000
    00通訊監察時，發現盧志忠疑似為黃博聖之毒品上游，僅因
    盧志忠時常變換住居所而無法掌握動向以拘提到案。又有關
    盧志忠涉嫌販賣毒品案，僅提示相關資料供黃博聖指認，未
    依其之指述而查獲犯嫌等語，有高雄市政府警察局刑事警察
    大隊110 年1 月13日高市警刑大偵八字第11070095700 號函
    暨所附職務報告、監察譯文、警詢筆錄（訴卷第103-128 頁
    ），及高雄市政府警察局刑事警察大隊110 年10月4 日高市
    警刑大偵八字第11072652700 號函檢附職務報告一份（本院
    卷第113-115 頁）在卷可佐，足認員警先前已因執行通訊監
    察而查獲盧志忠涉嫌販賣毒品予被告，並非因被告之供述而
    查獲本件毒品來源，是與毒品危害防制條例第17條第1 項「
    因而查獲其他正犯或共犯」之要件不符，無從依上開規定減
    免其刑。
  3.另辯護人就被告所犯販賣第二級毒品罪部分（即附表一、二
    所示之罪），雖均請求依刑法第59條酌減其刑等語。惟按刑
    法第59條規定之酌量減輕其刑，必須犯罪另有特殊之原因與
    環境，在客觀上足以引起一般同情，認為即使予以宣告法定
    最低度刑，猶嫌過重者，始有其適用。此所謂法定最低度刑
    ，固包括法定最低本刑；惟遇有其他法定減輕之事由者，則
    應係指適用其他法定減輕事由減輕其刑後之最低度刑而言。
    倘被告別有法定減輕事由者，應先適用法定減輕事由減輕其
    刑後，猶認其犯罪之情狀顯可憫恕，即使科以該減輕後之最
    低度刑仍嫌過重者，始得適用刑法第59條規定酌量減輕其刑
    。查被告正值青壯，顯具謀生能力，實無非販賣毒品難以維
    生之特殊處境；又被告於本案販毒次數非少，犯罪情節難認
    輕微，客觀上不足以引起一般人同情；再參以被告經依上開
    偵審自白規定減輕其刑後，法定最低刑度大幅降低，已無情
    輕法重或刑罰過苛之情，自無併予適用刑法第59條酌減其刑
    之餘地。是辯護人上開所請，尚難准許。
  4.綜上，被告就上開所示之13罪，均應依偵審自白之規定，減
    輕其刑。
（五）量刑暨定應執行刑：
    爰以行為人責任為基礎，審酌甲基安非他命屬第二級毒品，
    亦為禁藥，被告明知甲基安非他命對人體之危害性，竟仍販
    賣、轉讓予他人，足令買受、受讓毒品者沉迷於毒癮，無法
    自拔，除戕害個人身心，更危害國家、社會至深且鉅，所為
    殊值非難；並考量被告所轉讓、販售之毒品種類為第二級毒
    品即禁藥甲基安非他命、其各次販毒之實際所得金額高低，
    其販賣與轉讓數量、模式、次數等整體犯罪之應受可非難評
    價之程度；復衡酌被告犯後業已坦承犯行，態度尚可，暨其
    於本院審理時自陳高中肄業之智識程度，以做工維生，已離
    婚、育有一名未成年子女，小孩與前妻同住，自己現在則是
    跟奶奶及父親同住之經濟能力及生活狀況（本院卷第175 頁
    ）；暨被告前已有公共危險、竊盜及施用毒品等前科（參見
    臺灣高等法院被告前案紀錄表），素行難謂良好等一切情狀
    ，就其販賣毒品及轉讓禁藥犯行，分別量處如附表一、二「
    罪刑及宣告沒收」欄及主文所示之刑及沒收。另斟酌被告販
    賣毒品犯行之次數為11次、對象至少為5 人，而轉讓毒品之
    次數為2 次、對象為2 人，上開販賣毒品之行為時間集中在
    108 年12月至109 年3 月間，轉讓毒品之行為時間則發生於
    000 年0 月0 日及翌（9 ）日，各次販賣、轉讓毒品手法類
    似、時間甚近，數次犯行所應給予刑罰之加重效益、所犯數
    罪反應出之人格特性、整體犯罪非難評價，及被告有復歸社
    會之需要等情，就被告所為不得易服社會勞動之販賣毒品犯
    行（共11罪），及得易服社會勞動之轉讓禁藥犯行（共2 罪
    ），分別定應執行刑如主文所示。
四、沒收部分：
（一）犯罪所得：
      被告因附表一、二之犯行，各獲有如附表一、二所示之販
      毒價金，且附表二編號4 、6 、7 、9 、10與同案被告等
      人共同販毒部分，價金最後均是歸被告所有等節，業經被
      告於審理中供陳明確（本院卷第121-122 頁），是上開販
      毒價金要屬被告之犯罪所得，雖未經扣案，仍應依刑法第
      38條之1 第1 項前段、第3 項之規定，附隨於各次所犯罪
      刑下宣告沒收，並於全部或一部不能沒收或不宜執行沒收
      時，追徵其價額。
（二）又被告於附表二及犯罪事實欄二聯繫販毒及轉讓禁藥所使
      用之手機及所含門號0000000000號之SIM 卡等物，均未扣
      案，固非不得依毒品危害防制條例第19條第1 項規定沒收
      之，並依刑法第38條第4 項規定，於全部或一部不能沒收
      或不宜執行沒收時追徵其價額，惟此等手機及SIM 卡原可
      供一般日常生活聯絡使用，非屬違禁物或專供犯罪所用之
      物，不能認具社會危害性，且本案案發至今已經過相當期
      間，以電子通訊產品更迭快速，現存殘餘價值應甚低，爰
      考量「沒收有無助於犯罪之預防」、「欲沒收之客體替代
      性及經濟價值之高低」及「執行沒收之程序成本與目的有
      無顯失均衡」等節，認倘予宣告沒收或追徵，顯然欠缺刑
      法上之重要性，且為免將來執行困難及過度耗費公益資源
      ，爰依刑法第38條之2 第2 項規定，不予宣告沒收或追徵
      。
（三）至本案所扣得之ASUS手機1 支、甲基安非他命1 包、電子
      磅秤1 台、斜口吸管1 支、夾鏈袋1 包、吸食器1 組等物
      ，均非被告所有，且依卷內事證，尚乏證據足認與被告本
      案犯行相關，爰均不予宣告沒收；其中甲基安非他命部分
      應由檢察官另為適法之處理，併予敘明。
五、同案被告洪韻涵、陳毅岷及高傳威部分，均已先行判決，附
    此陳明。
據上論斷，應依刑事訴訟法第299 條第1 項前段，修正前毒品危
害防制條例第4 條第2 項、第17條第2 項，藥事法第83條第1 項
，刑法第11條、第2 條第1 項前段、第28條、第50條第1 項、第
51條第5 款、第38條之1 第1 項前段、第3 項，判決如主文。
本案經檢察官黃昭翰、李賜隆分別提起公訴，檢察官姚崇略及陳
宗吟到庭執行職務。
中    華    民    國   111    年    2     月    10    日
                  刑事第七庭   審判長法  官  林柏壽
                                     法  官  陳力揚
                                     法  官  洪韻筑
以上正本證明與原本無異。
如不服本判決應於收受判決後20日內向本院提出上訴書狀，並應
敘述具體理由。其未敘述上訴理由者，應於上訴期間屆滿後20日
內向本院補提理由書(均須按他造當事人之人數附繕本)「切勿逕
送上級法院」。
因疫情而遲誤不變期間，得向法院聲請回復原狀。
中    華    民    國   111    年    2     月    10    日
                                     書記官  蔡嘉晏
附錄本案論罪科刑法條：
《修正前毒品危害防制條例第4條第2項》
製造、運輸、販賣第二級毒品者，處無期徒刑或7 年以上有期徒
刑，得併科新臺幣1 千萬元以下罰金。
《藥事法第83條第1項》
明知為偽藥或禁藥，而販賣、供應、調劑、運送、寄藏、牙保、
轉讓或意圖販賣而陳列者，處7 年以下有期徒刑，得併科新臺幣
5 千萬元以下罰金。
附表一：本院110年度訴緝字第42號審理範圍
┌──┬───┬────┬────┬──────────┬───────────┬───────────┐
│編號│行為人│交易對象│交易時間│交易金額（新臺幣）  │                      │證據出處              │
│    │      │        │        │                    │   罪刑及宣告沒收     │                      │
│    │      │        ├────┼──────────┤                      │                      │
│    │      │        │交易地點│交易方式            │                      │                      │
│    │      │        │        │                    │                      │                      │
├──┼───┼────┼────┼──────────┼───────────┼───────────┤
│ 1. │黃博聖│高傳威  │108 年12│1,000元             │黃博聖販賣第二級毒品，│被告自白及人證：      │
│    │      │        │月25日凌│                    │處有期徒刑參年捌月。未│⑴被告於警詢、偵查或本│
│    │      │        │晨某時  │                    │扣案之犯罪所得新臺幣壹│  院審理之自白（警卷第│
│    │      │        │        │                    │仟元，沒收，於全部或一│  10-11 頁，他卷第13 6│
│    │      │        │        │                    │部不能沒收或不宜執行沒│  -137頁，本院卷A 第11│
│    │      │        ├────┼──────────┤收時，追徵其價額。    │  、38、59、88頁）    │
│    │      │        │高雄市大│108 年12月24日23時許│                      │⑵證人高傳威、洪韻涵於│
│    │      │        │寮區正氣│，黃博聖以手機通訊軟│                      │  警詢或偵查中之證述（│
│    │      │        │路79號私│體WeChat（下稱微信）│                      │  影他卷第34-35 、62頁│
│    │      │        │立中山高│暱稱「精肛狼」、ID：│                      │  ，警卷第29-30 、52-5│
│    │      │        │級工商職│ckck17666 作為聯繫工│                      │  3 頁，他卷第67-68 、│
│    │      │        │業學校之│具，而與高傳威聯絡，│                      │  168-169 頁）        │
│    │      │        │大門口前│雙方約定販賣第二級毒│                      │                      │
│    │      │        │        │品甲基安非他命事宜而│                      │物證：                │
│    │      │        │        │談妥交易條件後，黃博│                      │⑴證人高傳威109 年9 月│
│    │      │        │        │聖遂於左列時間，騎乘│                      │  11日指認犯罪嫌疑人紀│
│    │      │        │        │車牌號碼000-000 號普│                      │  錄表2 份（警卷第39-4│
│    │      │        │        │通重型機車，搭載不知│                      │  9 頁）              │
│    │      │        │        │情之女友洪韻涵，並將│                      │⑵證人洪韻涵109 年9 月│
│    │      │        │        │甲基安非他命1 包（重│                      │  24日指認犯罪嫌疑人紀│
│    │      │        │        │量不詳，未扣案）藏於│                      │  錄表2 份（警卷第55-6│
│    │      │        │        │衛生紙中揉成團狀，置│                      │  5 頁）              │
│    │      │        │        │於洪韻涵之隨身背包，│                      │⑶監視器畫面擷圖4 張（│
│    │      │        │        │前往雙方約定碰面之左│                      │  警卷第67-69 頁）    │
│    │      │        │        │列地點。黃博聖與高傳│                      │⑷被告與證人高傳威之微│
│    │      │        │        │威碰面後，從洪韻涵背│                      │  信對話紀錄截圖4 張（│
│    │      │        │        │包中取出上揭重量不詳│                      │  警卷第17-18 頁）    │
│    │      │        │        │之甲基安非他命1 包交│                      │⑸Google Inc .2020年6 │
│    │      │        │        │予高傳威，並當場向高│                      │  月18日電子郵件檢附用│
│    │      │        │        │傳威收取1,000 元價金│                      │  戶註冊資訊（影他卷第│
│    │      │        │        │，而完成毒品交易。  │                      │  91 -93頁）          │
│    │      │        │        │                    │                      │⑹台灣之星電信股份有限│
│    │      │        │        │                    │                      │  公司109 年7 月27日函│
│    │      │        │        │                    │                      │  及檢附之0000000000電│
│    │      │        │        │                    │                      │  話之網路歷程資料（影│
│    │      │        │        │                    │                      │  他卷第159-181 頁）  │
│    │      │        │        │                    │                      │⑺台灣之星資料查詢（影│
│    │      │        │        │                    │                      │  他卷第213 頁）      │
│    │      │        │        │                    │                      │⑻被告Facebook、Instag│
│    │      │        │        │                    │                      │  ram 、微信主頁截圖（│
│    │      │        │        │                    │                      │  警卷第7 、9 頁）    │
│    │      │        │        │                    │                      │⑼車牌號碼000-000 號車│
│    │      │        │        │                    │                      │  車輛詳細資料報表（警│
│    │      │        │        │                    │                      │  卷第99頁 ）         │
└──┴───┴────┴────┴──────────┴───────────┴───────────┘
附表二：110年度訴緝字第41號之販毒部分
┌──┬───┬────┬────┬──────────┬───────────┬───────────┐
│編號│行為人│交易對象│交易時間│交易金額（新臺幣）  │                      │證據出處              │
│    │      │        │        │                    │    罪刑及宣告沒收    │                      │
│    │      │        ├────┼──────────┤                      │                      │
│    │      │        │交易地點│交易方式            │                      │                      │
├──┼───┼────┼────┼──────────┼───────────┼───────────┤
│1   │黃博聖│黃潘秀蓮│109 年1 │2,500元             │黃博聖販賣第二級毒品，│被告自白及人證：      │
│    │      │        │月16日14│                    │處有期徒刑參年玖月。未│⑴被告於警詢、偵查或本│
│    │      │        │時14分後│                    │扣案之犯罪所得新臺幣貳│  院審理之自白（警二卷│
│    │      │        │不久某時│                    │仟伍佰元，沒收，於全部│  第3-4 頁，偵一卷第40│
│    │      │        │        │                    │或一部不能沒收或不宜執│  頁，訴卷第89頁，本院│
│    │      │        ├────┼──────────┤行沒收時，追徵其價額。│  卷第65、120 、145 、│
│    │      │        │高雄市大│109 年1 月16日13時55│                      │  174 頁）            │
│    │      │        │樹區久堂│分許及同日14時14分許│                      │⑵證人黃潘秀蓮於警詢或│
│    │      │        │路湖底三│，黃潘秀蓮陸續以所持│                      │  偵查中之證述（警一卷│
│    │      │        │巷3 號宋│用之0000000000號行動│                      │  第97頁，偵一卷第48頁│
│    │      │        │文星住處│電話，與黃博聖所持用│                      │  ）                  │
│    │      │        │        │之0000000000號行動電│                      │                      │
│    │      │        │        │話聯繫購買甲基安非他│                      │物證：                │
│    │      │        │        │命事宜，而後雙方於左│                      │通訊監察譯文及通訊監察│
│    │      │        │        │述時間、地點見面交易│                      │書【警二卷第13頁，訴卷│
│    │      │        │        │，黃博聖販賣交付甲基│                      │第51頁以下】          │
│    │      │        │        │安非他命予黃潘秀蓮，│                      │                      │
│    │      │        │        │並向其收取價金2,500 │                      │                      │
│    │      │        │        │元，而牟取利潤。    │                      │                      │
├──┼───┼────┼────┼──────────┼───────────┼───────────┤
│2   │黃博聖│宋文星  │109 年1 │3,000元             │黃博聖販賣第二級毒品，│被告自白及人證：      │
│    │      │        │月22日18│                    │處有期徒刑參年玖月。未│⑴被告於警詢、偵查或本│
│    │      │        │時6 分後│                    │扣案之犯罪所得新臺幣參│  院審理之自白（警二卷│
│    │      │        │不久某時│                    │仟元，沒收，於全部或一│  第4 頁，偵一卷第40頁│
│    │      │        │        │                    │部不能沒收或不宜執行沒│  ，訴卷第89頁，本院卷│
│    │      │        ├────┼──────────┤收時，追徵其價額。    │  第65、120 、145 、17│
│    │      │        │高雄市大│109 年1 月22日18時6 │                      │  4 頁）              │
│    │      │        │樹區久堂│分許，黃潘秀蓮以所持│                      │⑵證人宋文星於警詢或偵│
│    │      │        │路湖底三│用之0000000000號行動│                      │  查中之證述（警一卷第│
│    │      │        │巷3 號宋│電話，與黃博聖所持用│                      │  117 頁，偵一卷第74頁│
│    │      │        │文星住處│之0000000000號行動電│                      │  ）、證人黃潘秀蓮於警│
│    │      │        │        │話聯絡，告知黃博聖前│                      │  詢或偵查中之證述（警│
│    │      │        │        │來宋文星住處收錢，而│                      │  一卷第98頁，偵一卷第│
│    │      │        │        │後黃博聖前往該址，乃│                      │  48頁）              │
│    │      │        │        │與宋文星自行談妥販賣│                      │                      │
│    │      │        │        │甲基安非他命事宜，雙│                      │物證：                │
│    │      │        │        │方遂於左述時間、地點│                      │通訊監察譯文及通訊監察│
│    │      │        │        │交易，黃博聖販賣交付│                      │書【警二卷第14-15 頁，│
│    │      │        │        │甲基安非他命予宋文星│                      │訴卷第51頁以下】      │
│    │      │        │        │，並向其收取價金3,00│                      │                      │
│    │      │        │        │0 元，而牟取利潤。  │                      │                      │
├──┼───┼────┼────┼──────────┼───────────┼───────────┤
│3   │黃博聖│宋文星  │109 年1 │2,500元             │黃博聖販賣第二級毒品，│被告自白及人證：      │
│    │      │        │月25日21│                    │處有期徒刑參年玖月。未│⑴被告於警詢、偵查或本│
│    │      │        │時53分後│                    │扣案之犯罪所得新臺幣貳│  院審理之自白（警二卷│
│    │      │        │不久某時│                    │仟伍佰元，沒收，於全部│  第4-5 頁，偵一卷第40│
│    │      │        │        │                    │或一部不能沒收或不宜執│  頁，訴卷第89頁，本院│
│    │      │        ├────┼──────────┤行沒收時，追徵其價額。│  卷第65、120 、145 、│
│    │      │        │高雄市大│109 年1 月25日21時53│                      │  174 頁）            │
│    │      │        │樹區久堂│分許，黃潘秀蓮以所持│                      │⑵證人宋文星於偵查中之│
│    │      │        │路湖底三│用之0000000000號行動│                      │  證述（偵一卷第74頁）│
│    │      │        │巷3 號宋│電話，與黃博聖所持用│                      │  、證人黃潘秀蓮於警詢│
│    │      │        │文星住處│之0000000000號行動電│                      │  或偵查中之證述（警一│
│    │      │        │        │話聯絡，告知宋文星欲│                      │  卷第98頁，偵一卷第48│
│    │      │        │        │購買毒品，而後黃博聖│                      │  頁）                │
│    │      │        │        │前往該址，與宋文星自│                      │                      │
│    │      │        │        │行談妥販賣甲基安非他│                      │物證：                │
│    │      │        │        │命事宜，雙方遂於左述│                      │通訊監察譯文及通訊監察│
│    │      │        │        │時間、地點交易，黃博│                      │書【警二卷第15頁，訴卷│
│    │      │        │        │聖販賣交付甲基安非他│                      │第51頁以下】          │
│    │      │        │        │命予宋文星，並向其收│                      │                      │
│    │      │        │        │取價金2,500 元，而牟│                      │                      │
│    │      │        │        │取利潤。            │                      │                      │
├──┼───┼────┼────┼──────────┼───────────┼───────────┤
│4   │黃博聖│宋文星  │109 年2 │3,000元             │黃博聖共同販賣第二級毒│被告自白及人證：      │
│    │、真實│        │月8 日凌│                    │品，處有期徒刑參年玖月│⑴被告於警詢、偵查或本│
│    │姓名年│        │晨1 時51│                    │。未扣案之犯罪所得新臺│  院審理之自白（警二卷│
│    │籍不詳│        │分後不久│                    │幣參仟元，沒收，於全部│  第5 頁，偵一卷第40頁│
│    │，綽號│        │某時    │                    │或一部不能沒收或不宜執│  ，訴卷第89頁，本院卷│
│    │「弟仔│        ├────┼──────────┤行沒收時，追徵其價額。│  第65、120 、145 、17│
│    │」之成│        │高雄市大│109 年2 月8 日1 時26│                      │  4 頁）              │
│    │年男子│        │樹區久堂│分許及同日1 時51分許│                      │⑵證人宋文星於警詢或偵│
│    │      │        │路湖底三│，黃潘秀蓮陸續以所持│                      │  查中之證述（警一卷第│
│    │      │        │巷3 號宋│用之0000000000號行動│                      │  144-145 頁，偵一卷第│
│    │      │        │文星住處│電話連絡，與黃博聖所│                      │  74頁）、證人黃潘秀蓮│
│    │      │        │        │持用之0000000000號行│                      │  於警詢或偵查中之證述│
│    │      │        │        │動電話聯絡，告知宋文│                      │  （警一卷第99頁，偵一│
│    │      │        │        │星欲購買毒品，而後黃│                      │  卷第48頁）          │
│    │      │        │        │博聖與宋文星自行談妥│                      │                      │
│    │      │        │        │販賣甲基安非他命事宜│                      │物證：                │
│    │      │        │        │，便指示真實姓名年籍│                      │通訊監察譯文及通訊監察│
│    │      │        │        │不詳，綽號「弟仔」之│                      │書【警二卷第16頁，訴卷│
│    │      │        │        │成年男子前往左列地點│                      │第51頁以下】          │
│    │      │        │        │，交付甲基安非他命予│                      │                      │
│    │      │        │        │宋文星，「弟仔」並當│                      │                      │
│    │      │        │        │場向宋文星收取3,000 │                      │                      │
│    │      │        │        │元之購毒價金，再交付│                      │                      │
│    │      │        │        │予黃博聖，而共同牟取│                      │                      │
│    │      │        │        │利潤。              │                      │                      │
├──┼───┼────┼────┼──────────┼───────────┼───────────┤
│5   │黃博聖│黃潘秀蓮│109 年2 │3,000元             │黃博聖販賣第二級毒品，│被告自白及人證：      │
│    │      │        │月20日中│                    │處有期徒刑參年玖月。未│⑴被告於警詢、偵查或本│
│    │      │        │午12時後│                    │扣案之犯罪所得新臺幣參│  院審理之自白（警二卷│
│    │      │        │不久某時│                    │仟元，沒收，於全部或一│  第5-6 頁，偵一卷第40│
│    │      │        │        │                    │部不能沒收或不宜執行沒│  頁，訴卷第89頁，本院│
│    │      │        ├────┼──────────┤收時，追徵其價額。    │  卷第65、120 、145 、│
│    │      │        │高雄市大│109 年2 月20日12時許│                      │  174 頁）            │
│    │      │        │樹區久堂│，黃潘秀蓮以所持用之│                      │⑵證人黃潘秀蓮於警詢或│
│    │      │        │路湖底三│0000000000號行動電話│                      │  偵查中之證述（警一卷│
│    │      │        │巷3 號宋│，與黃博聖所持用之09│                      │  第100 頁，偵一卷第48│
│    │      │        │文星住處│00000000號行動電話聯│                      │  -49頁）             │
│    │      │        │        │繫購買甲基安非他命事│                      │                      │
│    │      │        │        │宜，而後雙方於左述時│                      │物證：                │
│    │      │        │        │間、地點見面交易，黃│                      │通訊監察譯文及通訊監察│
│    │      │        │        │博聖販賣交付甲基安非│                      │書【警二卷第17頁，訴卷│
│    │      │        │        │他命予黃潘秀蓮，並向│                      │第51頁以下】          │
│    │      │        │        │其收取價金3,000 元，│                      │                      │
│    │      │        │        │而牟取利潤。        │                      │                      │
├──┼───┼────┼────┼──────────┼───────────┼───────────┤
│6   │黃博聖│宋文星  │109 年3 │8,000元             │黃博聖共同販賣第二級毒│被告自白及人證：      │
│    │洪韻涵│        │月1 日凌│                    │品，處有期徒刑肆年。未│⑴被告於警詢、偵查或本│
│    │陳毅岷│        │晨3 時49│                    │扣案之犯罪所得新臺幣捌│  院審理之自白（警二卷│
│    │高傳威│        │分後不久│                    │仟元，沒收，於全部或一│  第6-7 頁，偵一卷第41│
│    │      │        │某時    │                    │部不能沒收或不宜執行沒│  頁，訴卷第89頁，本院│
│    │      │        ├────┼──────────┤收時，追徵其價額。    │  卷第65、120 、145 、│
│    │      │        │高雄市大│109 年3 月1 日凌晨0 │                      │  174 頁）            │
│    │      │        │樹區新鎮│時57分42秒前某時，宋│                      │                      │
│    │      │        │路850 號│文星先透過LINE通訊軟│                      │⑵同案被告洪韻涵、陳毅│
│    │      │        │「全聯福│體，與黃博聖聯繫購買│                      │  岷、高傳威，證人宋文│
│    │      │        │利中心」│甲基安非他命事宜。之│                      │  星於警詢或偵查中之證│
│    │      │        │旁      │後，黃博聖自同日凌晨│                      │  述（警一卷第12、27-2│
│    │      │        │        │0 時57分42秒起，即以│                      │  8 、145-146 頁，警二│
│    │      │        │        │所持用之0000000000號│                      │  卷第38-39 頁，偵一卷│
│    │      │        │        │行動電話與陳毅岷所持│                      │  第10-11 、19頁，訴卷│
│    │      │        │        │用之0000000000號行動│                      │  第89、195 頁）      │
│    │      │        │        │電話（SIM 卡係由高傳│                      │                      │
│    │      │        │        │威申請，借由陳毅岷使│                      │物證：                │
│    │      │        │        │用）聯絡，要求陳毅岷│                      │通訊監察譯文及通訊監察│
│    │      │        │        │將甲基安非他命交付販│                      │書【警二卷第20 -21頁，│
│    │      │        │        │賣予宋文星；並指示洪│                      │訴卷第51頁以下】      │
│    │      │        │        │韻涵交付甲基安非他命│                      │                      │
│    │      │        │        │予陳毅岷，告知陳毅岷│                      │                      │
│    │      │        │        │相關毒品交易事宜。同│                      │                      │
│    │      │        │        │日凌晨2 時20分39秒許│                      │                      │
│    │      │        │        │，陳毅岷駕駛高傳威所│                      │                      │
│    │      │        │        │有車牌號碼000-0000號│                      │                      │
│    │      │        │        │自用小客車，搭載高傳│                      │                      │
│    │      │        │        │威抵達黃博聖、洪韻涵│                      │                      │
│    │      │        │        │投宿之「麗登汽車旅館│                      │                      │
│    │      │        │        │」（址設高雄市鳳山區│                      │                      │
│    │      │        │        │保安一街3 號）後，即│                      │                      │
│    │      │        │        │以所持用之上開行動電│                      │                      │
│    │      │        │        │話與黃博聖所持用之上│                      │                      │
│    │      │        │        │開行動電話聯繫。洪韻│                      │                      │
│    │      │        │        │涵接聽電話後，即在該│                      │                      │
│    │      │        │        │旅館門口，將甲基安非│                      │                      │
│    │      │        │        │他命交付予陳毅岷，之│                      │                      │
│    │      │        │        │後再陸續使用黃博聖所│                      │                      │
│    │      │        │        │持用之上開行動電話與│                      │                      │
│    │      │        │        │陳毅岷所持用之上開行│                      │                      │
│    │      │        │        │動電話聯絡，告知陳毅│                      │                      │
│    │      │        │        │岷於左列地點交易，交│                      │                      │
│    │      │        │        │易價金為8,000 元。嗣│                      │                      │
│    │      │        │        │陳毅岷、高傳威抵達左│                      │                      │
│    │      │        │        │列地點，於同日凌晨3 │                      │                      │
│    │      │        │        │時49分33秒後不久，推│                      │                      │
│    │      │        │        │由陳毅岷以8,000 元之│                      │                      │
│    │      │        │        │價金，販賣交付甲基安│                      │                      │
│    │      │        │        │非他命予宋文星，並當│                      │                      │
│    │      │        │        │場收取8,000 元，之後│                      │                      │
│    │      │        │        │再交付予黃博聖，而共│                      │                      │
│    │      │        │        │同牟取利潤。        │                      │                      │
├──┼───┼────┼────┼──────────┼───────────┼───────────┤
│7   │黃博聖│陳毅岷  │109 年3 │2,500元             │黃博聖共同販賣第二級毒│被告自白及人證：      │
│    │洪韻涵│（本次應│月3 日18│                    │品，處有期徒刑參年拾月│⑴被告於偵查或本院審理│
│    │      │係黃博聖│時32分後│                    │。未扣案之犯罪所得新臺│  之自白（偵一卷第41頁│
│    │      │、洪韻涵│不久某時│                    │幣貳仟伍佰元，沒收，於│  ，訴卷第89頁，本院卷│
│    │      │共同販賣├────┼──────────┤全部或一部不能沒收或不│  第65、120-121 、145 │
│    │      │甲基安非│「麗登汽│109 年3 月3 日18時32│宜執行沒收時，追徵其價│  、174 頁）          │
│    │      │他命予陳│車旅館」│分4 秒前某時，綽號「│額。                  │                      │
│    │      │毅岷，再│（址設高│建龍」之成年男子先透│                      │⑵同案被告洪韻涵、陳毅│
│    │      │由陳毅岷│雄市鳳山│過臉書通訊軟體，與陳│                      │  岷於警詢、偵查、審理│
│    │      │轉賣予綽│區保安一│毅岷聯繫購買甲基安非│                      │  中之證述（警一卷第30│
│    │      │號「建龍│街3號） │他命事宜。之後，陳毅│                      │  -31 頁，警二卷第40頁│
│    │      │」之成年│（起訴書│岷於同日18時32分4 秒│                      │  ，偵一卷第19頁，訴卷│
│    │      │男子）  │記載高雄│，即以所持用之096523│                      │  第89、195 頁）      │
│    │      │        │市左營區│1829號行動電話與黃博│                      │                      │
│    │      │        │新莊仔路│聖持用之0000000000號│                      │物證：通訊監察譯文及通│
│    │      │        │近河堤路│行動電話聯絡，詢問有│                      │訊監察書【警二卷第23頁│
│    │      │        │附近某超│無甲基安非他命。洪韻│                      │，訴卷第51頁以下】    │
│    │      │        │商旁）  │涵接聽電話後，即告知│                      │                      │
│    │      │        │        │可至其投宿之左列地點│                      │                      │
│    │      │        │        │交易。嗣陳毅岷抵達左│                      │                      │
│    │      │        │        │列地點，即推由黃博聖│                      │                      │
│    │      │        │        │於左列時間，以2,500 │                      │                      │
│    │      │        │        │元之價金，販賣交付甲│                      │                      │
│    │      │        │        │基安非他命予陳毅岷，│                      │                      │
│    │      │        │        │並當場收取2,500 元，│                      │                      │
│    │      │        │        │，而共同牟取利潤。（│                      │                      │
│    │      │        │        │陳毅岷事後另自行轉賣│                      │                      │
│    │      │        │        │予綽號「建龍」之不詳│                      │                      │
│    │      │        │        │男子。）            │                      │                      │
├──┼───┼────┼────┼──────────┼───────────┼───────────┤
│8   │黃博聖│高傳威  │109 年3 │1,000元             │黃博聖販賣第二級毒品，│被告自白及人證：      │
│    │      │        │月8 日16│                    │處有期徒刑參年捌月。未│⑴被告於警詢、偵查或本│
│    │      │        │時12分後│                    │扣案之犯罪所得新臺幣壹│  院審理之自白（警二卷│
│    │      │        │不久某時│                    │仟元，沒收，於全部或一│  第8 頁，偵一卷第41頁│
│    │      │        ├────┼──────────┤部不能沒收或不宜執行沒│  ，訴卷第89頁，本院卷│
│    │      │        │高雄市前│109 年3 月8 日16時12│收時，追徵其價額。    │  第65、120 、145 、17│
│    │      │        │金區七賢│分許，陳毅岷以所持用│                      │  4 頁）              │
│    │      │        │二路207 │之0000000000號行動電│                      │⑵證人高傳威、陳毅岷於│
│    │      │        │號「蒂雅│話，與黃博聖所持用之│                      │  警詢或偵查中之證述（│
│    │      │        │飯店」房│0000000000號行動電話│                      │  警一卷第13、31-32 頁│
│    │      │        │內      │聯繫相約見面後，便偕│                      │  ，偵一卷第10、19頁）│
│    │      │        │        │同高傳威共同至左揭處│                      │                      │
│    │      │        │        │所找黃博聖。於離去後│                      │物證：                │
│    │      │        │        │，高傳威表示要購買甲│                      │通訊監察譯文及通訊監察│
│    │      │        │        │基安非他命毒品施用，│                      │書【警二卷第25頁，訴卷│
│    │      │        │        │遂於左列時間、地點向│                      │第51頁以下】          │
│    │      │        │        │黃博聖購買毒品甲基安│                      │                      │
│    │      │        │        │非他命，並交付價金1,│                      │                      │
│    │      │        │        │000 元予黃博聖，而完│                      │                      │
│    │      │        │        │成毒品交易。        │                      │                      │
├──┼───┼────┼────┼──────────┼───────────┼───────────┤
│9   │黃博聖│不詳姓名│109 年3 │4,500元             │黃博聖共同販賣第二級毒│被告自白及人證：      │
│    │陳毅岷│之成年人│月10日20│                    │品，處有期徒刑參年拾壹│⑴被告於警詢、偵查或本│
│    │      │        │時47分後│                    │月。未扣案之犯罪所得新│  院審理之自白（警二卷│
│    │      │        │不久某時│                    │臺幣肆仟伍佰元，沒收，│  第8-9 頁，偵一卷第42│
│    │      │        │        │                    │於全部或一部不能沒收或│  頁，訴卷第89頁，本院│
│    │      │        ├────┼──────────┤不宜執行沒收時，追徵其│  卷第65、120 、145 、│
│    │      │        │屏東縣潮│109 年3 月10日19時16│價額。                │  174 頁）            │
│    │      │        │州鎮中山│分24秒前某時，某不詳│                      │⑵同案被告陳毅岷於警詢│
│    │      │        │路132 號│姓名之成年人先透過微│                      │  、偵查中之證述（警一│
│    │      │        │金石堂書│信通訊軟體，與黃博聖│                      │  卷第33頁，偵一卷第19│
│    │      │        │店附近  │聯繫購買甲基安非他命│                      │  -20 頁）            │
│    │      │        │        │事宜。之後，黃博聖於│                      │                      │
│    │      │        │        │同日19時16分24秒，即│                      │物證：通訊監察譯文及通│
│    │      │        │        │以所持用之0000000000│                      │訊監察書【警二卷第26-2│
│    │      │        │        │號行動電話與陳毅岷所│                      │7 頁，訴卷第51頁以下】│
│    │      │        │        │持用之0000000000號行│                      │                      │
│    │      │        │        │動電話聯絡，要求陳毅│                      │                      │
│    │      │        │        │岷前往屏東縣潮州鎮，│                      │                      │
│    │      │        │        │將甲基安非他命交付販│                      │                      │
│    │      │        │        │賣予該不詳姓名之成年│                      │                      │
│    │      │        │        │人。陳毅岷接獲指示後│                      │                      │
│    │      │        │        │，即於同日20時許，獨│                      │                      │
│    │      │        │        │自駕車前往潮州，並陸│                      │                      │
│    │      │        │        │續以上開行動電話與黃│                      │                      │
│    │      │        │        │博聖所持用之上開行動│                      │                      │
│    │      │        │        │電話聯絡，黃博聖再具│                      │                      │
│    │      │        │        │體告知陳毅岷於左列地│                      │                      │
│    │      │        │        │點交易。嗣陳毅岷抵達│                      │                      │
│    │      │        │        │左列地點，即交付甲基│                      │                      │
│    │      │        │        │安非他命毒品予不詳姓│                      │                      │
│    │      │        │        │名之購毒者，並當場收│                      │                      │
│    │      │        │        │取4,500 元之購毒價金│                      │                      │
│    │      │        │        │，之後再交付予黃博聖│                      │                      │
│    │      │        │        │，而共同牟取利潤。  │                      │                      │
├──┼───┼────┼────┼──────────┼───────────┼───────────┤
│10  │黃博聖│不詳姓名│109 年3 │30,000元            │黃博聖共同販賣第二級毒│被告自白及人證：      │
│    │洪韻涵│之成年人│月13日23│                    │品，處有期徒刑肆年肆月│⑴被告於警詢、偵查或本│
│    │陳毅岷│        │時8 分後│                    │。未扣案之犯罪所得新臺│  院審理之自白（警二卷│
│    │      │        │某時    │                    │幣參萬元，沒收，於全部│  第9 頁，偵一卷第42頁│
│    │      │        ├────┼──────────┤或一部不能沒收或不宜執│  ，訴卷第89頁，本院卷│
│    │      │        │高雄市路│109 年3 月13日19時16│行沒收時，追徵其價額。│  第65、120 、145 、  │
│    │      │        │竹區台平│分59秒前某時，某不詳│                      │  174 頁）            │
│    │      │        │路9 號某│姓名之成年人先透過LI│                      │⑵同案被告陳毅岷、洪韻│
│    │      │        │資源回收│NE通訊軟體，與黃博聖│                      │  涵於警詢、偵查、審理│
│    │      │        │場附近  │聯繫購買甲基安非他命│                      │  中之證述（警一卷第33│
│    │      │        │        │事宜。之後，黃博聖於│                      │  -34 頁，警二卷第41-4│
│    │      │        │        │同日19時16分59秒，即│                      │  2 頁，偵一卷第20頁，│
│    │      │        │        │以所持用之0000000000│                      │  訴卷第89、195頁）   │
│    │      │        │        │號行動電話與陳毅岷所│                      │                      │
│    │      │        │        │持用之0000000000號行│                      │物證：                │
│    │      │        │        │動電話聯絡，要求陳毅│                      │通訊監察譯文及通訊監察│
│    │      │        │        │岷將甲基安非他命交付│                      │書【警二卷第28頁，訴卷│
│    │      │        │        │販賣予該不詳姓名之成│                      │第51頁以下】          │
│    │      │        │        │年人。同日23時8 分15│                      │                      │
│    │      │        │        │秒許，陳毅岷駕駛高傳│                      │                      │
│    │      │        │        │威所有車牌號碼000-00│                      │                      │
│    │      │        │        │10號自用小客車抵達黃│                      │                      │
│    │      │        │        │博聖、洪韻涵所在之高│                      │                      │
│    │      │        │        │雄市前金區某處（以基│                      │                      │
│    │      │        │        │地臺位址為準）後，即│                      │                      │
│    │      │        │        │以所持用之上開行動電│                      │                      │
│    │      │        │        │話與黃博聖所持用之上│                      │                      │
│    │      │        │        │開行動電話聯繫。洪韻│                      │                      │
│    │      │        │        │涵接聽電話後，即要求│                      │                      │
│    │      │        │        │陳毅岷上樓，並表示黃│                      │                      │
│    │      │        │        │博聖欲交待交易毒品地│                      │                      │
│    │      │        │        │點。嗣因陳毅岷路況不│                      │                      │
│    │      │        │        │熟，遂駕駛前開高傳威│                      │                      │
│    │      │        │        │所有之自用小客車，搭│                      │                      │
│    │      │        │        │載黃博聖、洪韻涵前往│                      │                      │
│    │      │        │        │左列地點，於左列時間│                      │                      │
│    │      │        │        │，推由黃博聖以30,000│                      │                      │
│    │      │        │        │元之價金，販賣交付甲│                      │                      │
│    │      │        │        │基安非他命予該不詳姓│                      │                      │
│    │      │        │        │名之成年人，並當場收│                      │                      │
│    │      │        │        │取30,000元，而共同牟│                      │                      │
│    │      │        │        │取利潤。            │                      │                      │
└──┴───┴────┴────┴──────────┴───────────┴───────────┘
《卷證索引》
【本院110年度訴緝字第41號案件】
┌────┬────────────────────────────────┐
│簡稱    │卷宗名稱                                                        │
├────┼────────────────────────────────┤
│警一卷  │高雄市政府警察局刑事警察大隊高市警刑大偵八字第10970905000號卷   │
├────┼────────────────────────────────┤
│警二卷  │高雄市政府警察局刑事警察大隊高市警刑大偵八字第10971468600號卷   │
├────┼────────────────────────────────┤
│偵一卷  │高雄地檢署109年度偵字第8493號卷                                 │
├────┼────────────────────────────────┤
│偵二卷  │高雄地檢署109年度偵字第10468號卷                                │
├────┼────────────────────────────────┤
│訴卷    │本院109年度訴字第864號卷                                        │
├────┼────────────────────────────────┤
│本院卷  │本院110年度訴緝字第41號卷                                       │
└────┴────────────────────────────────┘
【本院110年度訴緝字第42號案件】
┌────┬────────────────────────────────┐
│簡稱    │卷宗名稱                                                        │
├────┼────────────────────────────────┤
│警卷    │高雄市政府警察局岡山分局高市警岡分偵字第10973463700號卷         │
├────┼────────────────────────────────┤
│影他卷  │橋頭地檢署109年度他字第123號卷                                  │
├────┼────────────────────────────────┤
│他卷    │高雄地檢署109年度他字第6448號卷                                 │
├────┼────────────────────────────────┤
│偵A卷   │高雄地檢署109年度偵字第21882號卷                                │
├────┼────────────────────────────────┤
│偵B卷   │高雄地檢署109年度偵字第22201號卷                                │
├────┼────────────────────────────────┤
│訴卷A   │本院109年度訴字第854號卷                                        │
├────┼────────────────────────────────┤
│本卷    │本院110年度訴緝字第42號卷                                       │
└────┴────────────────────────────────┘
